臺灣臺北地方法院刑事判決　　　　　　　95年度訴字第2094號
公　訴　人　臺灣基隆地方法院檢察署檢察官
被　　　告　丙○○
　　　　　　　　　　（
指定辯護人　本院公設辯護人丁○○
上列被告因強盜等案件，經臺灣基隆地方法院檢察署檢察官追加
起訴（95年度偵字第5015號），本院判決如下：
    主  文
本件公訴不受理。
    理  由
一、追加起訴意旨略以：(一)被告丙○○因缺錢花用，擬至基隆市
    七堵區○○街230 號「泛亞電玩店」強盜財物，為免事後被
    追查身分，先於民國95年10月13日上午5 時許，將其使用之
    車牌號碼8776-EQ 號自用小客車停放在基隆市○○區○○街
    100 巷附近，見乙○○使用之車牌號碼CFM-200 號重型機車
    停放在百六街100 巷11之3 號騎樓下，即騎乘該部機車至泛
    亞電玩店前，意圖為自己不法之所有，於同日上午6 時17分
    許，走入「泛亞電玩店」內，持其向友人黃淑貞（已歿）取
    得之具有殺傷力、仿BERETTA 廠M9型半自動手槍製造之改造
    手槍1 支（槍枝管制編號：0000000000），抵住店員戊○○
    腰部，命戊○○交付繫於腰部之腰包（內有現金新臺幣4 千
    餘元、計分卡30,100分及機臺鑰匙6 把），至使戊○○不能
    抗拒，將腰包交予被告；被告強盜得手後，復基於恐嚇之犯
    意，向戊○○恫稱：「不要跟出來，不然就開下去」等語，
    致戊○○心生畏懼，致生危害於安全。丙○○隨即騎乘前開
    機車回到基隆市○○區○○街100 巷11之3 號騎樓處停放，
    再駕駛車牌號碼8776-EQ 號自用小客車離去；(二)又於95年10
    月某日，在臺北縣新莊市○○道路邊，拾獲脫離黃國峰本人
    持有之駕照1 張，即意圖為自己不法之所有，予以侵占入己
    ；(三)嗣被告於95年11月5 日下午2 時許，將上開改造手槍1
    支藏於腰際，與其女友甲○○自基隆市○○區○○路165 號
    ，搭乘車牌號碼576-NF號計程車，至同日下午2 時37分許，
    在基隆市○○區○○路155 號前為警攔停，被告見狀立即下
    車，往基隆市○○區○○路155 號地下停車場方向逃跑，並
    取出上開改造手槍1 支朝自己後腦射擊1 發，隨即為警員撲
    倒制伏，警員將丙○○送基隆長庚醫院急救，並自上開改造
    手槍中，取出子彈5 顆（另1 顆已擊發），在被告背包中，
    起出黃國峰之駕照1 張、手槍槍套1 只、海洛因1 包、安非
    他命1 包及海洛因殘渣袋1 只，被告送往基隆長庚醫院急診
    室後，由護士自被告外褲右前口袋取出子彈9 顆，再經被告
    同意搜索，在其使用之車牌號碼1292-EJ 號自用小客車內，
    起出土造子彈10顆、子彈半成品46顆、子彈彈殼12顆、子彈
    彈頭19顆、釘槍火藥80粒、手槍底火187 粒、起跑槍火藥75
    粒、子彈空盒1 盒、鑽石沙輪機1 組、鑽頭4 支、裝子彈罐
    頭1 罐、電動鑽頭1 組、桌上型固定夾座1 座、黑色休閒帽
    1 頂、螺絲起子及開鎖工具4 支，因認被告涉犯槍砲彈藥刀
    械管制條例第8 條第4 項未經許可持有具殺傷力之改造手槍
    罪嫌及同條例第12條第4 項未經許可持有子彈罪嫌。
二、按案件起訴之程序違背規定者，應諭知不受理之判決，刑事
    訴訟法第303 條第1 款定有明文。再按檢察官於其所屬檢察
    署管轄區域內執行職務，但遇有緊急情形或法律另有規定者
    ，不在此限，法院組織法第62條定有明文。又按檢察官行偵
    查時，因發見真實之必要或遇有急迫情形時，得於管轄區域
    外行其職務，刑事訴訟法第16條準用同條第13條亦有明文。
    蓋檢察官知有犯罪嫌疑而不屬其管轄，或於開始偵查後，認
    為案件不屬其管轄者，應即分別通知，或移送該管檢察官，
    刑事訴訟法第250 條、第264 條第1 項亦有明定，從而檢察
    官於偵查中倘認其案件不屬其管轄卻未通知或移送該管檢察
    官，而逕向其管轄區域以外之法院起訴，其起訴之程式顯然
    違背規定，此有最高法院56年度臺非字第14號判決可資參照
    （臺灣高等法院著有86年度上訴字第4279號判決要旨足憑）
    。基此，除遇有前揭法院組織法第62條但書所定「緊急情形
    或法律另有規定者」，或刑事訴訟法第16條準用同條第13條
    規定「因發見真實之必要或遇有急迫情形時」等情形外，檢
    察官應僅得於其所屬檢察署配置之法院管轄區域內執行職務
    ，苟不符合上述例外情形，則應依囑託程序辦理（例如刑事
    訴訟法第82條囑託拘提、第153 條囑託搜索扣押、第195 條
    囑託訊問證人、第219 條囑託勘驗等參照），不得逕向非其
    所屬檢察署配置之法院起訴或提出其他聲請，此亦經臺灣高
    等法院暨所屬法院93年11月25日93年法律座談會刑事類提案
    第24號著有研討結果足憑。
三、查臺灣基隆地方法院檢察署檢察官認被告丙○○涉有上開犯
    嫌，而於95年12月26日向本院追加起訴，然查本件並無「緊
    急情形或法律另有規定者」或「因發見真實之必要或遇有急
    迫情形時」之情形，揆諸前揭法條規定及說明，臺灣基隆地
    方法院檢察署檢察官原應通知或移送臺灣臺北地方法院檢察
    署檢察官向本院提起公訴或追加起訴，而不得逕向其管轄區
    域以外之本院追加起訴。從而，爰不經言詞辯論，逕為諭知
    不受理之判決。
據上論斷，應依刑事訴訟法第303 條第1 款、第307 條，判決如
主文。
中　　華　　民　　國　　96　　年　　4 　　月　　3 　　日
　　　　　　　　　刑事第六庭審判長  法　官　周占春
                                    法  官  趙子榮
                                    法  官  林晏如
如不服本判決應於送達後10日內向本院提出上訴狀。
                                    書記官  楊盈茹
中　　華　　民　　國　　96　　年　　4　　 月　　10　　日
